臺灣臺北地方法院刑事判決　　　　　　 94年度交易字第279號
公　訴　人　臺灣臺北地方法院檢察署檢察官
被　　　告　甲○○
上列被告因過失傷害案件，經檢察官聲請簡易判決處刑（94年度
調偵字第254號），本院受理後（94年度北交簡字第1310號），
認為不宜以簡易判決處刑，改以通常程序審理，嗣於本院準備程
序進行中，被告先就被訴事實為有罪之陳述，經裁定進行簡式審
判程序，判決如下：
    主  文
甲○○因過失傷害人，處拘役肆拾日，如易科罰金，以參佰元折
算壹日。
    事  實
一、甲○○於民國九十三年六月十八日清晨四時五十五分許，駕
    駛車牌號碼Ｎ５—８３９６號自小客車，沿臺北市○○區○
    ○路南向北方向行駛，行經臺北市○○區○○路、成都路口
    並欲左轉進入臺北市○○區○○路時，本應注意汽車行駛至
    交岔路口，其行進、轉彎，應遵守燈光號誌之指示，而該處
    交岔路口中華路南向北方向為三時相燈光號誌（第一時相：
    內側車道直行綠燈、外側車道圓形綠燈，第二時相：內側車
    道左轉箭頭綠燈、外側車道圓形紅燈，第三時相：內外側車
    道均為圓形紅燈），且依當時情形，天氣晴、有晨光、乾燥
    無缺陷之柏油路面、視距良好、號誌動作正常，並無不能注
    意情事，竟疏於注意，於該處燈光號誌尚為第一時相，換言
    之，中華路南向北內側車道左轉箭頭綠燈尚未亮起而不能左
    轉時，即貿然左轉欲進入臺北市○○區○○路，適有乙○○
    駕乘ＢＦＩ—００６號重型機車以時速七十公里（該處限速
    五十公里）超速行駛於臺北市○○區○○路對向北向南車道
    ，並駛至該交岔路口，因而撞及甲○○駕駛之Ｎ５—８３９
    ６號自小客車右前葉子板處，致乙○○人車倒地，受有左股
    骨骨折、左髖骨骨折之傷害，甲○○嗣即委託同車乘客電話
    報案，並報明肇事人姓名、地點，而於犯罪被發覺前，向有
    偵查犯罪職權之機關自首而接受裁判。
二、案經乙○○訴由臺北市政府警察局萬華分局報請臺灣臺北地
    方法院檢察署檢察官偵查並聲請簡易判決處刑，本院受理後
    ，認為不宜以簡易判決處刑，改以通常程序審理，嗣於本院
    準備程序進行中，甲○○先就被訴事實為有罪之陳述，經裁
    定進行簡式審判程序。
    理  由
一、證據能力部分：
    (一)查本件被告甲○○所為之自白，並無出於強暴、脅迫、利
      誘、詐欺、疲勞訊問、違法羈押或其他不正之方法，亦非
      違反法定障礙事由經過期間不得訊問或告知義務之規定而
      為，依刑事訴訟法第一百五十六條第一項、第一百五十八
      條之二規定，應認其有證據能力。
    (二)證人乙○○、林俊鴻於審判外之陳述，依刑事訴訟法第二
      百七十三條之二規定排除同法第一百五十九條第一項之傳
      聞排除法則之適用，自有證據能力。
    (三)再查，本件檢察官所提出之非供述證據，均無違反法定程
      序而取得之情形，依刑事訴訟法第一百五十八條之四反面
      規定，自有證據能力。
二、上揭犯罪事實，業據被告甲○○迭於偵訊及本院訊問時坦承
    不諱，核與證人乙○○、證人即現場目擊證人林俊鴻證述內
    容相符，並有卷附道路交通事故現場圖、道路交通事故調查
    報告表、號誌運作情形表、馬偕紀念醫院診斷證明書、現場
    照片、臺北市車輛行車事故委員會鑑定意見書、交通事故肇
    事人自首情形紀錄表等在卷可稽，堪信被告自白與事實相符
    ，又按汽車行駛至交岔路口，其行進、轉彎，應遵守燈光號
    誌之指示，道路交通安全規則第一百零二條第一項第一款定
    有明文，依道路交通事故調查報告表所示之當時客觀情形，
    被告能注意而未注意該處燈光號誌之指示，駕車率行左轉，
    其有過失甚明，且告訴人乙○○所受之傷害係因被告駕車率
    行左轉而與乙○○所駕之重機車碰撞所致，是告訴人所受之
    傷害亦與被告之過失行為有相當因果關係，綜上所述，本件
    事證明確，被告犯行堪以認定，應依法論科。
三、核被告所為，係犯刑法第二百八十四條第一項前段之過失傷
    害罪，被告於犯罪後，該管公務員發覺前，委託同車乘客電
    話報案，並報明肇事人姓名、地點，有臺北市政府警察局交
    通事故肇事人自首情形紀錄表在卷可按，為對於未發覺之犯
    罪自首而接受裁判，應依刑法第六十二條前段規定減輕其刑
    。爰審酌被告並無前科，素行良好，有臺灣高等法院被告前
    案紀錄表在卷可稽，其犯罪之手段、所生危害、告訴人與有
    過失之情節程度、嗣後坦承犯行，然因金額協調不偕而未與
    告訴人達成和解，其犯後態度等一切情狀，量處如主文所示
    之刑，並諭知易科罰金之折算標準。
據上論斷，應依刑事訴訟法第452條、第273條之1第1項、第299
條第1項前段，刑法第284條第1項前段、第62條前段、第41條第1
項前段，罰金罰鍰提高標準條例第1條前段、第2條，判決如主文
。
本案經檢察官於知慶到庭執行職務
中　　華　　民　　國　　94　　年　　9 　　月　　30　　日
　　　　　　　　　刑事第十二庭  法　官　張永宏
以上正本證明與原本無異。
如不服本判決，應於判決送達後10日內，向本院提出上訴狀。
　　　　　　　　　　　　　　　　書記官　楊灥
中　　華　　民　　國　　94　　年　　9 　　月　　30　　日
附錄本件論罪科刑法條全文
中華民國刑法第284條
因過失傷害人者，處六月以下有期徒刑、拘役或五百元以下罰金
，致重傷者，處一年以下有期徒刑、拘役或五百元以下罰金。
從事業務之人，因業務上之過失傷害人者，處一年以下有期徒刑
、拘役或一千元以下罰金，致重傷者，處三年以下有期徒刑、拘
役或二千元以下罰金。
